臺灣高等法院臺中分院刑事判決
110年度上訴字第1948號
上  訴  人  臺灣臺中地方檢察署檢察官
上  訴  人  
即  被  告  李家慶
選任辯護人  林香均律師（法扶律師）
上列上訴人等因被告違反毒品危害防制條例案件，不服臺灣臺中
地方法院110年度訴緝字第50號中華民國110年9月28日第一審判
決（起訴案號：臺灣臺中地方檢察署109年度偵字第15490號），
提起上訴，本院判決如下：
    主  文
上訴駁回。
    犯罪事實
一、李家慶明知甲基安非他命係毒品危害防制條例第2條第2項第
    2款所列管之第二級毒品，依法不得持有、販賣，竟基於販
    賣第二級毒品以營利之個別犯意，分別為下列行為：
㈠、李家慶（暱稱「霸子」）於民國109年4月28日19時20分許起
    至同日20時25分許，持用通訊軟體LINE與曾○○（暱稱「永川
    」）聯繫，經雙方談妥毒品交易細節後，於109年4月28日20
    時57分許，在臺中市○區○○街000號前某巷口，由李家慶交付
    重量不詳之第二級毒品甲基安非他命1包予曾○○，並向其收
    取購毒款新臺幣（下同）1,000元而完成交易。
㈡、李家慶(暱稱「霸子」)於109年5月7日1時58分許起，持用通
    訊軟體Wechat（下稱微信）與蕭○○聯繫，經雙方談妥毒品交
    易細節後，於109年5月7日21時18分許，在臺中市○○區○○街0
    0號對面停置之車牌號碼0000-00號自用小客車，由李家慶交
    付重量不詳之第二級毒品甲基安非他命1包予蕭○○，並約定
    該次購毒款3,500元先行賒欠而完成交易。嗣經警循線追查
    ，始悉上情。
二、案經臺中市政府警察局第一分局報告臺灣臺中地方檢察署檢
    察官偵查起訴。
    理  由
壹、證據能力部分：
一、按被告以外之人於審判外之言詞或書面陳述，除法律有規定
    者外，不得作為證據，刑事訴訟法第159條第1項固有明文。
    惟被告以外之人於審判外之陳述，雖不符同法第159條之1至
    第159條之4之規定，而經當事人於審判程序同意作為證據，
    法院審酌該言詞陳述或書面陳述作成時之情況，認為適當者
    ，亦得為證據，同法第159條之5第1項亦有明定。經查，本
    判決所引用據以認定被告以外之人於審判外之陳述（如證人
    即購毒者曾○○、蕭○○分別於警詢時之證述、偵查職務報告與
    臺中市政府警察局第一分局案情報告書等部分），性質上屬
    傳聞證據，檢察官、上訴人即被告李家慶（下稱被告）及其
    辯護人於原審及本院審理時，均表示同意作為證據使用或未
    爭執其證據能力，本院審酌該等證據作成或取得時之情況，
    認前開警詢係警員依法通知詢問，又各該報告書則為承辦警
    員記載本案偵辦之經過，該等證據之作成或取得並無違法取
    證、不當或顯不可信之情形，應屬適當，依刑事訴訟法第15
    9條之5第1項之規定，具有證據能力。
二、本案認定事實引用之卷內其餘非供述證據，均與本案待證事
    實具有關聯性，並無證據證明係公務員違背法定程序取得，
    依刑事訴訟法第158條之4規定反面解釋，亦均有證據能力。
貳、實體部分：
一、認定犯罪事實所憑之證據及理由：
㈠、上揭犯罪事實，業據被告於警詢、原審及本院審理時均坦承
    不諱（見偵15490卷第61頁、原審訴緝卷第188頁、本院卷第
    121至122頁），核與證人曾○○、蕭○○分別於警詢及偵訊時證
    述之情節均大致相符（曾○○部分：見他3710卷第11至15頁、
    第17至33頁、他3775卷第61至64頁；蕭○○部分：見偵15490
    卷第103至107頁、第109至127頁、他3710卷第117至120），
    且有偵查職務報告1紙、指認犯罪嫌疑人紀錄表暨真實姓名
    年籍對照表（曾○○）3紙、行動電話資料翻拍照片（曾○○）5
    張、通訊軟體LINE對話紀錄翻拍照片（曾○○）9張、通話紀
    錄翻拍照片（曾○○）1張、毒品交易蒐證錄影翻拍照片（曾○
    ○）7張、查獲現場錄影畫面翻拍照片（曾○○）1張、車輛詳
    細資料報表、臺中市政府警察局科技偵防情資整合分析平臺
    列印資料各1紙、查獲現場照片3張、微信對話紀錄翻拍照片
    （蕭○○）3張、臺中市政府警察局第一分局案情報告書1紙在
    卷可稽（見他3710卷第9頁、第35至39頁、第67至71頁、第7
    3至81頁、第81頁、第87至93頁、第93頁、第109頁、第111
    頁、偵15490卷第167至169頁、第189至191頁、第237至238
    頁)，足認被告之自白核與事實相符，堪以採信。
㈡、按販賣毒品之所謂販賣行為，須行為人主觀上有營利意圖，
    且客觀上有販入或賣出毒品行為，即足構成，至於實際上是
    否已經獲利，則非所問；必也始終無營利之意思，而以原價
    或低於原價有償讓與他人，方難謂為販賣行為，而僅得以轉
    讓罪論處(最高法院93年度台上字第1651號判決要旨參照)。
    又衡以近年來毒品之濫用，危害國民健康與社會安定日益嚴
    重，治安機關對於販賣或施用毒品之犯罪行為，無不嚴加查
    緝，各傳播媒體對於政府大力掃毒之決心亦再三報導，已使
    毒品不易取得且物稀價昂；且販賣甲基安非他命毒品本無一
    定價格，各次買賣之價格，當亦各有差異，隨供需雙方之資
    力、關係之深淺、需求之數量、貨源之充裕與否、販賣者對
    於資金之需求如何即殷切與否，以及政府查緝之態度，進而
    為各種不同之風險評估，而為機動性之調整，是其價格標準
    ，自非一成不變，且販賣者從各種「價差」或「量差」或係
    「純度」謀取利潤方式，或有差異，然其所圖利益之非法販
    賣行為目的，則屬相同，並無二致。參以販賣第二級毒品甲
    基安非他命之罪刑非輕，自非得公然為之，從而販賣之利潤
    ，除非經被告坦承犯行或價格、數量俱臻明確外，諉難察得
    確切金額。本案被告與購毒者曾○○、蕭○○間並無特別之親屬
    情誼，非屬至親，被告當無甘冒重典，按販入價格轉販賣予
    購買毒品者之理，參以被告販賣第二級毒品甲基安非他命，
    可供獲取差額利潤乙情，亦經被告於警詢、偵訊及原審準備
    程序時均供稱：伊販賣1,000元之第二級毒品甲基安非他命
    ，可以賺取200元利潤等語甚明(見偵15490卷第73頁、第128
    頁、原審訴緝卷第61頁)，是被告主觀上確有藉由販賣毒品
    獲取價差之營利意圖，自堪認定。
㈢、至被告雖曾於原審準備程序及審理時均辯稱：蕭○○係用品質
    比較不好之第二級毒品甲基安非他命與伊交換比較好之第二
    級毒品甲基安非他命，蕭○○與伊交換之數量比伊所給予之數
    量多云云(見原審訴緝卷第61頁、第182頁、第188頁)，惟被
    告係先以通訊軟體微信與證人蕭○○談妥交易第二級毒品甲基
    安非他命之細節，而於109年5月7日21時18分許，在臺中市○
    ○區○○街00號對面所停置之車牌號碼0000-00號自用小客車上
    ，交付第二級毒品甲基安非他命1包予證人蕭○○，並約定先
    行賒欠，之後再行交付購毒款3,500元等情，業據證人蕭○○
    於偵訊時具結後證述：109年5月7日凌晨，伊在洗車廠碰到
    被告，伊詢問被告這陣子在做何事，被告答以仍在賣毒品，
    當時就互加微信，之後伊使用微信與被告聯繫交易毒品，伊
    等相約當日21時許，在德興街83號交易毒品，伊騎車牌號碼
    000-0000號機車過去，被告駕駛車牌號碼0000-00號黑色自
    用小客車過去，伊搭上該車副駕駛座向被告購買甲基安非他
    命1包3,500元，被告暱稱係「霸子」，伊有傳送「41半一個
    」訊息予被告，「41半」係甲基安非他命半錢的一半要多少
    錢，之後被告使用微信告以交易地點，後來伊前往交易地點
    ，伊錢先欠著，被告讓伊先將毒品拿走，被告知道伊住處，
    被告向伊表示晚一點約22、23時許，再拿給被告即可，警察
    就逮捕伊等語甚詳(見他3775卷第72至74頁)，且依卷附被告
    與證人蕭○○間通訊軟體微信之對話紀錄所示，證人蕭○○於10
    9年5月7日1時58分許，傳送：「41半一個的價錢」、「品質
    要穩定」等訊息予被告，而於同日18時56分許，雙方使用通
    訊軟體微信之語音功能通話22秒許後，蕭○○再度傳送：「品
    質要穩定」等訊息，雙方接續進行數次語音通話，而於同日
    21時10許，雙方再度使用通訊軟體微信之語音功能通話4秒
    許等情，此有通訊軟體微信之對話紀錄翻拍照片3張附卷供
    參（見偵15490卷第189至191頁)，顯示證人蕭○○確有於案發
    前，持用通訊軟體微信向被告表示購毒意願，並確認見面位
    置為何，而上開對話紀錄所載之「41半一個的價錢」係指詢
    問所欲購買數量為四分之一錢第二級毒品甲基安非他命之購
    毒款暗語，亦經證人蕭○○於偵訊時證述明確（見他3775卷第
    73頁)，核與證人蕭○○前開證述有於上開時、地，與被告完
    成毒品交易之情節相合，且觀諸上開通訊軟體微信之對話紀
    錄內容均無關乎被告所稱交換毒品之對話內容存在，足認證
    人蕭○○上開證述非屬虛構，堪以採信；被告前揭所辯，並無
    足採，附此敘明。
㈣、綜上所述，被告之自白與事實相符，本案事證明確，被告前
    揭犯行均洵堪認定，應予依法論科。
二、論罪科刑：
㈠、按行為後法律有變更者，適用行為時之法律。但行為後之法
    律有利於行為人者，適用最有利於行為人之法律；刑法第2
    條第1項定有明文。查被告行為後，毒品危害防制條例第4條
    第2項及第17條第2項等規定，業於109年1月15日修正公布，
    並自公布後6個月即同年7月15日生效施行，毒品危害防制條
    例第4條第2項之法定刑，由修正前規定：「處無期徒刑或7
    年以上有期徒刑，得併科新臺幣1千萬元以下罰金」，修正
    為：「處無期徒刑或10年以上有期徒刑，得併科新臺幣1千5
    百萬元以下罰金」，可見被告行為後之法律已提高自由刑及
    罰金刑上限，顯未較有利於被告；另參諸毒品危害防制條例
    第17條第2項規定之修正理由略以：「考量原立法之目的，
    係在使前述毒品案件之刑事訴訟程序儘早確定，當以被告於
    歷次審判中均自白犯罪者，始足當之。」，爰修正該條第2
    項，明定於偵查及歷次審判中均自白者，始減輕其刑。是比
    較新、舊法之結果，均以修正前之規定對被告較為有利，依
    刑法第2條第1項前段之規定，就本案被告所涉犯行，應適用
    行為時即修正前毒品危害防制條例第4條第2項及第17條第2
    項等規定而為裁判。
㈡、查甲基安非他命係毒品危害防制條例第2條第2項第2款所列管
    之第二級毒品，已如前述。是核被告所為，均係犯修正前毒
    品危害防制條例第4條第2項之販賣第二級毒品罪。又被告販
    賣前持有第二級毒品甲基安非他命，基於販賣之目的而持有
    第二級毒品，與意圖販賣而持有第二級毒品罪之要件該當，
    且與販賣第二級毒品罪有法條競合之適用，而擇法定刑較重
    之販賣罪處罰，該意圖販賣而持有之輕罪僅係被重罪吸收而
    均不另論罪而已（最高法院101年度第10次刑事庭會議決議
    參照）。
㈢、觀諸被告於本案各次販賣第二級毒品之時間，已相隔數日，
    則其各次販賣第二級毒品犯行具有相當獨立性，依一般社會
    健全觀念，不能認係包括一行為之接續犯。又被告就前揭所
    犯2次販賣第二級毒品等犯行，在刑法評價上亦各具獨立性
    ，每次行為皆可獨立成罪，依社會通念，應認為數罪評價，
    始符合刑罰公平原則。是被告所犯前揭2次販賣第二級毒品
    等罪間，犯意各別，行為互異，應予分論併罰。
㈣、刑之加重、減輕事由：
  ⒈按犯毒品危害防制條例第4條至第8條之罪於偵查及審判中均
    自白者，減輕其刑；修正前之毒品危害防制條例第17條第2
    項定有明文。經查，被告就本案販賣第二級毒品犯行，業於
    警詢、原審及本院審理時均自白不諱，已如前述，揆諸上開
    規定，應認被告於偵查（含警詢階段）及審理中就本案所涉
    販賣第二級毒品犯行已自白犯行，爰依修正前毒品危害防制
    條例第17條第2項規定，減輕其刑。
  ⒉按毒品危害防制條例第17條第1項規定：「犯第四條至第八條
    、第十條或第十一條之罪，供出毒品來源，因而查獲其他正
    犯或共犯者，減輕或免除其刑。」，所稱「供出毒品來源，
    因而查獲其他正犯或共犯者」，係指犯罪行為人供出毒品來
    源的對向性正犯，或與其具有共同正犯、共犯（教唆犯、幫
    助犯）關係的毒品由來之人的相關資料，使調查或偵查犯罪
    的公務員得據以對之發動調查或偵查程序，並因此而確實查
    獲其人、其犯行者，始屬之（最高法院109年度台上字第567
    1號判決意旨參照）。查被告前雖於警詢時供稱：伊係向不
    詳男子購買第二級毒品甲基安非他命，該男子約30歲，身高
    160公分，身材微胖，短髮，沒有戴眼鏡，伊係使用微信通
    訊軟體與其聯繫等語(見偵15490卷第71頁)，然被告並未提
    供該男子之真實姓名年籍資料或其他足以辨別其特徵之具體
    資訊供檢警機關追查，致檢警機關無從據以發動追查，是本
    案並無因被告供出毒品來源，因而查獲其他正犯或共犯之情
    形，自無從依毒品危害防制條例第17條第1項之規定減輕或
    免除其刑，附此敘明。
三、駁回上訴維持原判決之理由：
㈠、原審依修正前毒品危害防制條例第4條第2項、第17條第2項、
    刑法第2條第1項前段、第11條、第51條第5款等規定，以行
    為人之責任為基礎，審酌被告無視毒品對社會秩序及國民健
    康危害至深且鉅，又嚴重影響社會治安，其中販賣毒品之行
    為情節尤重，更應嚴加非難，竟為本案販賣第二級毒品犯行
    ，肇生他人施用毒品之來源，戕害國民身心健康，且有滋生
    其他犯罪之可能，所為實應嚴厲非難；惟念及被告犯後終能
    坦認犯行，已生悔意，兼衡被告具高職畢業學歷，先前從事
    水電相關工作且家境勉持之生活狀況，業據被告陳明在卷(
    見原審訴緝卷第190頁)等一切情狀，分別量處有期徒刑3年7
    月、3年9月，另酌以被告本案各罪間整體犯罪關係，所犯均
    為販賣第二級毒品犯罪，並考量行為人復歸社會可能性，併
    定其應執行有期徒刑3年11月；並就沒收部分敘明：按犯罪
    所得，屬於犯罪行為人者，沒收之。但有特別規定者，依其
    規定。前二項之沒收，於全部或一部不能沒收或不宜執行沒
    收時，追徵其價額，刑法第38條之1第1項、第3項分別揭櫫
    明確。經查：⒈被告就犯罪事實欄、㈠所載販賣第二級毒品
    犯行，確有向購毒者曾○○收受購毒款1,000元等情，業為被
    告所自承（見原審訴緝卷第61頁），雖未扣案，然既係被告
    犯毒品危害防制條例第4條第2項之罪所得財物，不問其中成
    本若干，利潤多少，爰應依刑法第38條之1第1項、第3項規
    定，於被告所犯該次販賣第二級毒品罪名項下，宣告沒收，
    於全部或一部不能沒收或不宜執行沒收時，追徵其價額。至
    被告就犯罪事實欄、㈡所載該次販賣第二級毒品犯行，與購
    毒者蕭○○約定該次購毒款為3,500元，業經認定如前，迄今
    仍賒欠而未實際收受，前經證人蕭○○於偵訊時證述明確（見
    他3775卷第73頁），足認被告就此次販賣第二級毒品犯行，
    實際上並無獲取任何財物，且本案並無積極具體證據足認被
    告確有因此次販賣第二級毒品犯罪因而獲有任何犯罪對價，
    自不生犯罪所得應予沒收之問題，爰不予宣告沒收或追徵其
    價額，併此敘明。⒉又扣案如附表二編號㈠所示行動電話1支
    ，係供被告平時通訊聯繫使用；如附表二編號㈡及㈣所示現金
    ，係被告與本案無關之收入；又如附表二編號㈢及㈤則係被告
    所有供施用毒品使用，業據被告陳述明確（見偵15490卷第5
    7頁、原審訴緝卷第61頁)，與本案均無關連，且無證據足認
    上開物品係供被告為本案販賣第二級毒品犯罪所用或預備使
    用之物，亦無證據足資認定係被告因本案前開犯罪所得或所
    生之物，爰均不為沒收之諭知。核其認事用法均無違誤，量
    刑亦屬妥適，應予維持。
㈡、檢察官上訴意旨略以：⒈原審以被告就起訴書附表編號2所示
    非法販賣第二級毒品予蕭○○之犯行，於警詢及審理中均自白
    ，認有修正前毒品危害防制條例第17條第2項減刑規定之適
    用，而諭知此犯行有期徒刑3年9月之刑度。然查，被告於原
    審準備程序期日，經告以起訴書所載相關證據包括：證人蕭
    ○○偵查具結證述、蕭○○手機内微信通訊軟體與暱稱「霸子」
    之被告間對話訊息往來截圖照片（按：訊息内容有「41半一
    個的價錢」、「品質要穩定」），仍矢口否認起訴書所載販
    賣予蕭○○第二級毒品乙節，並聲請於審理期日傳喚證人蕭○○
    到庭，嗣審理期日因蕭○○經傳未到，原審法院再次說明自白
    減刑規定，被告方於審理期日坦承此部分犯行，然就此部分
    犯行供述前後更迭，難認就此部分之證述有何自白之真意。
    ⒉再查，另針對被告有無警詢中自白乙節，細繹卷内被告109
    年5月13日第二次警詢中供述内容，雖坦承有販賣毒品給「
    瘋龍」，然在同日、同份筆錄中警方詢問被告是否有販賣毒
    品給蕭○○時，復為否認之供述，此後109年5月14日偵訊亦持
    續否認涉有販賣毒品給蕭○○犯行之供述，足見包括警詢在内
    之偵查程序，被告並無就此次販賣之犯行為自白，原審就此
    點並無說明，遽為修正前毒品危害防制條例第17條第2項規
    定之適用予以減刑，判決顯不附理由而違背法令，且有浮濫
    適用減刑規定之虞，更顯反於毒品危害防制條例歷次修正加
    重懲罰販賣者之立法目的，自有違誤等語。惟按毒品危害防
    制條例第17條第2項之規定，旨在獎勵犯罪人之悛悔，同時
    使偵查或審判機關易於發現真實，以利毒品查緝，俾收防制
    毒品危害之效；故不論該被告之自白，係出於自動或被動、
    簡單或詳細、一次或多次，並其自白後有無翻異，苟其於偵
    查及審判中均有自白，即應依法減輕其刑（最高法院98年度
    台上字第6928號判決意旨參照）。查被告就其與證人曾○○、
    蕭○○等人間之毒品往來情形，於109年5月14日警詢中供稱：
    「（問：你有無販賣毒品的行為？販賣何種毒品？）我有販
    賣二級毒品安非他命的行為。（問：你所販賣二級毒品安非
    他命的對象為何？）我除了有販賣給曾○○及綽號瘋龍的男子
    ，其他的毒品買家身分我都不知道。」等語明確（見偵1549
    0卷第61頁），且於本院準備程序時供稱：伊於警詢中所稱
    「綽號瘋龍」之人即蕭○○，同日警詢中後來翻供說沒有販賣
    第二級毒品給蕭○○是因為這次交易沒有收到錢，所以後來才
    否認等語（見本院卷第90至91頁），而證人蕭○○之綽號為「
    瘋龍」乙情，亦有證人蕭○○之109年5月8日「臺中市政府警
    察局第一分局調查筆錄」中「受詢問人」欄內「別（綽）號
    」記載「瘋龍」可資佐證，可見被告於包括警詢在内之偵查
    程序中已自承其有販賣第二級毒品甲基安非他命予證人曾○○
    及蕭○○，是縱被告嗣後於警詢、偵訊及原審審理中或有否認
    販賣第二級毒品予證人蕭○○之犯行，然其否認之動機既係因
    認此次交易尚未收取價金，則衡諸一般人未必能夠清楚認知
    販賣毒品營利意圖之法律解釋涵義，故仍應為有利被告之認
    定，認被告已於偵查中就本案販毒犯行為自白；綜此，被告
    就其本案各次販毒犯行，既於偵查中、原審及本院審理時均
    有自白，揆諸前開說明，自應依修正前毒品危害防制條例第
    17條第2項規定各減輕其刑；綜上，檢察官前揭上訴核無理
    由，應予駁回。
㈢、被告上訴意旨略以：被告僅具高職畢業學歷，於行為時28歲
    正值青壯年，前曾以水電工為業，因工作壓力過大而開始接
    觸並施用第二級毒品；嗣後又因友人介紹而陸續出現毒品轉
    讓行為，然於108年4月間即為警查獲，並由臺灣臺中地方法
    院108年度訴字第1767號刑事判決、鈞院109年度上訴字第56
    9號刑事判決確定在案。嗣後，又因涉犯刑案而無法從事原
    有之水電工作，囿於經濟壓力下始開始從事詐欺集團之車手
    、毒品販賣等工作，故被告年僅30歲而有多件刑事案件尚待
    執行之情形（參臺灣高等法院被告前案紀錄表，即原審訴缉
    卷第37至45頁），而本件即係於被告誤入歧途時所為之眾多
    犯行之一，被告於前揭案件陸續判決確定後業已深切反省，
    而細繹被告於本件之毒品販賣行為内容，及被告與證人曾○○
    、蕭○○之交易情節可知，本件均係因具有毒品施用前科之證
    人曾○○、蕭○○得知被告有毒品可供販賣，故主動向被告表明
    購買毒品之意願，嗣由被告告知價格或係視當場持有之數量
    提供，被告於本件毒品販賣之行為模式中係處於被動狀態，
    並非為圖謀營利而大肆於網路或不特定多數人可得見聞之空
    間宣傳，實際上僅係處於毒品施用者間常見之價購行為而已
    ，未使得無毒癮或類此前科之人沾染毒品惡習，或使得毒品
    流入市面，其惡性與恣意於網路聊天室公開販售予不知名人
    士相比，應非屬重大；此外，證人曾○○、蕭○○分別係於交易
    完成後13分鐘、2分鐘内隨即由警方查獲並逮捕歸案，被告
    販售予其等之毒品尚來不及供證人所施用，本件被告之販賣
    行為，並未對於社會造成過於嚴重或是不可挽回之危害。若
    概以其法定刑論處，縱被告本案所犯販賣第二級毒品罪，均
    依毒品危害防制條例第17條第2項規定減刑後，即使科以最
    低度刑猶嫌過重，在客觀上足以引起一般同情，堪值憫恕，
    然原審判決並未依照刑法第59條規定酌量減刑，恐係就前揭
    情事未於量刑上加以考量；被告實際並未造成毒品於市面流
    通或係使得無毒癮之人沾染吸毒惡習之嚴重後果，且均係於
    交易完成後旋即由警方查獲，如考量被告於本件之犯罪情狀
    ，本件應仍有刑法第59條之適用，請依法酌量減輕其刑云云
    。惟按量刑輕重，屬法院得依職權自由裁量之事項，苟其量
    刑已以行為人之責任為基礎，並斟酌刑法第57條各款所列情
    狀，在法定刑度內，酌量科刑，無偏執一端，致明顯失出失
    入情形，自不得指為不當或違法（最高法院103年度台上字
    第291號、第331號判決意旨參照）；且在同一犯罪事實與情
    節，如別無其他加重或減輕之原因，下級審量定之刑，亦無
    過重或失輕之不當情形，則上級審法院對下級審法院之職權
    行使，原則上應予尊重（最高法院85年度台上字第2446號判
    決意旨參照）；又刑法第59條規定之酌量減輕其刑，必須犯
    罪另有特殊之原因與環境，在客觀上足以引起一般同情，認
    為即使予以宣告法定最低度刑，猶嫌過重者，始有其適用。
    該項規定係立法者賦予審判者之自由裁量權，俾就具體之個
    案情節，於宣告刑之擇定上能妥適、調和，以濟立法之窮。
    而是否適用刑法第59條規定酌量減輕被告之刑，係實體法上
    賦予法院得依職權自由裁量之事項（最高法院107年度台上
    字第1105號判決意旨參照）；經查，原審以行為人之責任為
    基礎，已斟酌刑法第57條各款所列情狀為被告量刑之基礎量
    刑，並無濫用量刑權限，亦無判決理由不備，或量刑有所失
    出或失入之違法或失當之處；又依被告犯罪行為之目的、動
    機，暨其販賣甲基安非他命之次數為2次，對象為不同之人
    ，交易金額分別為1,000元、3,500元，犯罪情節非輕，對社
    會之危害大於一般零星、小額之毒品交易，客觀上尚無任何
    情堪憫恕或特別之處，復綜觀被告犯罪當時，殊難認另有特
    殊原因或堅強事由，在客觀上足以引起一般同情而顯然可憫
    ，再審酌甲基安非他命於國內流通之泛濫，對社會危害之深
    且廣，此乃一般普遍大眾皆所週知，而被告為智識正常之成
    年人，且有施用甲基安非他命毒品之惡習，並非不知毒品危
    害甚大，若於法定刑度之外，動輒適用刑法第59條之規定減
    輕其刑，亦不符禁絕毒品來源，使國民遠離毒害之刑事政策
    ，且關於被告本案所示2次販賣第二級毒品犯行，其法定最
    輕本刑均為有期徒刑7年，依修正前毒品危害防制條例第17
    條第2項之規定予以減輕其刑後，其最輕之刑為有期徒刑3年
    6月，均核無情輕法重之情形，自無適用刑法第59條之規定
    酌減其刑之餘地。足認原審量刑時，既未逾越法定刑度，亦
    無濫用自由裁量之權限，就被告所犯上開2罪，所量處之刑
    均尚屬適法，無違比例原則或罪刑相當原則，並無不當或違
    法。是被告上訴意旨猶謂原審量刑之基礎有誤、未適用刑法
    第59條酌減其刑等理由，指摘原判決不當，顯係就原審量刑
    職權之行使，專執己見，任意指摘，是被告之上訴核無理由
    ，應予駁回。
據上論結，應依刑事訴訟法第368條，判決如主文。
本案經檢察官廖志祥提起公訴，檢察官徐雪萍提起上訴，檢察官
施清火到庭執行職務。
中　　華　　民　　國　　110 　年　　12　　月　　30　　日
           刑事第二庭   審判長法　官　何  志  通
                               法　官  石  馨  文
                               法　官  許  月  馨 
以上正本證明與原本無異。
如不服本判決應於收受送達後20日內向本院提出上訴書狀，其未
敘述上訴理由者，並得於提起上訴後20日內向本院補提理由書狀
（均須按他造當事人之人數附繕本）「切勿逕送上級法院」。因
疫情而遲誤不變期間，得向法院聲請回復原狀。 
                               書記官  李  妍  嬅 
中　　華　　民　　國　　110 　年　　12　　月　　30　　日
附表一：
編號 犯罪事實 主文 ㈠ 犯罪事實欄㈠所示部分 李家慶販賣第二級毒品，處有期徒刑參年柒月。未扣案之犯罪所得新臺幣壹仟元沒收，於全部或一部不能沒收或不宜執行沒收時，追徵其價額。 ㈡ 犯罪事實欄㈡所示部分 李家慶販賣第二級毒品，處有期徒刑參年玖月。 

附表二：扣案物不予宣告沒收一覽表
編號 品名 數量 所有人 備註 ㈠ APPLE廠牌IPHONE型號行動電話(含門號0000000000號SIM卡1張，IMEI碼000000000000000號) 1支 李家慶 見15490號偵卷第135頁。 ㈡ 現金(新臺幣) 4,400元 李家慶 見15490號偵卷第135頁。 ㈢ 殘渣袋 1包 李家慶 見15490號偵卷第145頁。 ㈣ 現金(新臺幣) 8,000元 李家慶 見15490號偵卷第145頁。 ㈤ 分裝夾鏈袋 1包 李家慶 見15490號偵卷第145頁。